臺灣高等法院民事裁定
110年度抗字第1268號
抗  告  人  陳金龍  



上列抗告人與相對人許惠峰間請求損害賠償事件，聲請交付法庭
錄音光碟，對於中華民國110年9月27日臺灣臺北地方法院110年
度聲字第450號所為裁定提起抗告，本院裁定如下：     
    主  文
原裁定廢棄。
    理  由
一、本件抗告人主張：伊為原法院109年度訴字第6446號損害賠
    償事件（下稱系爭事件）之被告，為核對更正原法院民國11
    0年4月6日及同年9月1日言詞辯論期日（下稱系爭2期日）之
    筆錄，就證人及伊之詢答內容是否記載正確，及就伊當庭針
    對證人王玉香證詞所表示意見是否完整記載之需要為由，向
    原法院聲請交付系爭2期日之法庭錄音光碟。原法院以伊已
    委任訴訟代理人於上開庭期到場，閱卷後如認筆錄記載與法
    庭實際進行情形不符，應具體指明法院筆錄不符之處，聲請
    法院核對法院錄音，據以更正或補充筆錄以為救濟，言詞辯
    論筆錄係記載辯論進行之要領，非需將開庭過程之冗詞贅句
    逐字記載，難認伊已敘明主張或維護其法律上利益之理由，
    且法庭錄音光碟內容涉及他人個資，依個人資料保護法第16
    條規定，應於必要範圍內為之，認伊聲請交付法庭錄音光碟
    於法未合等詞，裁定駁回伊聲請，係有違誤；且伊就系爭事
    件承辦法官於110年4月6日期日對伊聲請到庭之證人訊問態
    度不佳、容任相對人恫嚇證人、容任相對人於同年9月1日期
    日問伊相同問題、法官對伊及訴訟代理人怒斥咆哮等情，已
    具狀聲請法官迴避，亦有聲請交付110年4月6日期日錄音光
    碟之必要，爰提起抗告，聲請廢棄原裁定等語。
二、按除有依法令得不予許可或限制聲請閱覽、抄錄或攝影卷內
    文書，或涉及國家機密或其他依法令應予保密之事項者，法
    院得不予許可或限制交付法庭錄音或錄影內容外，當事人及
    依法得聲請閱覽卷宗之人，因主張或維護其法律上利益，得
    於開庭翌日起至裁判確定後六個月內，繳納費用聲請法院許
    可交付法庭錄音或錄影內容。此觀法院組織法第90條之1第1
    項前段、第2項、第3項之規定即明。又當事人及依法得聲請
    閱覽卷宗之人，因主張或維護其法律上利益，聲請交付法庭
    錄音或錄影內容時，應敘明理由，由法院為許可與否之裁定
    ，法庭錄音錄影及其利用保存辦法第8條第1項亦定有明文。
    所謂主張或維護其法律上利益，例如核對更正筆錄、他案訴
    訟所需，或認法院指揮訴訟方式對其訴訟權益有影響之虞，
    欲用以保障其法律上利益等屬之。上開規定明文賦予當事人
    及依法得請求閱覽卷宗之人，得請求交付法庭錄音或錄影內
    容之權利，以利其防禦權及各項訴訟權之行使，並於第2項
    但書針對特別列舉之事由，規定得由法院就閱卷範圍及方式
    為合理之限制外，原則上即應允許之。
三、經查，抗告人為系爭事件之被告，為依法得聲請閱覽卷宗之
    人，並陳明其因閱卷後發現系爭2期日之筆錄所載之證人證
    述內容、伊針對證人王玉香證詞所陳述之意見等項，有未完
    整記載情形，為核對更正筆錄，以免權益受損，故聲請交付
    之等語在卷（見原法院卷第7至8頁），依上開說明，應認已
    釋明其維護法律上利益之主張，難謂與前開規定不符。且抗
    告人係在聲請期間內提出聲請，倘無依法令得不予許可或限
    制閱覽、抄錄或攝影卷內文書，或涉及國家機密、其他依法
    令應予保密等得限制交付法庭錄音或錄影內容之情形，其聲
    請交付系爭事件之法庭錄音光碟，自應予准許。原法院未釐
    清抗告人之聲請，是否符合上開法院得不予許可之情形，遽
    以抗告人就系爭事件已委任訴訟代理人到庭，應先具體指明
    法院筆錄不符之處，聲請法院核對法庭錄音後更正或補充筆
    錄救濟，且錄音光碟內有證人個人資料，遽予提供係違反個
    人資料保護法規定為由，而為抗告人不利之裁定，尚有未合
    。抗告意旨指摘原裁定不當，求予廢棄，非無理由。又因抗
    告人聲請之錄音光碟資料在原法院，宜由原法院就近查明其
    有無不予許可或限制交付之情形，爰將原裁定廢棄，由原法
    院另為適當之處理。
四、據上論結，本件抗告為有理由，爰裁定如主文。　　
中　　華　　民　　國　　110 　年　　11　　月　　18　　日
                  民事第八庭    
                      審判長法  官  李媛媛
                            法  官  湯美玉
　　　　　　　　　　　　　　法  官  胡芷瑜
正本係照原本作成。
本裁定除以適用法規顯有錯誤為理由外，不得再抗告。如提起再
抗告，應於收受送達後10日內委任律師為代理人向本院提出再抗
告狀。並繳納再抗告費新臺幣１千元。
中　　華　　民　　國　　110 　年　　11　　月　　18　　日

　　　　　　　　　　　　    書記官  莊智凱